

# **ADRIÁN AGÜERO**

**Backend Developer** 

<u>□ afaraldo@protonmail.com</u>

+595 975 640720

in linkedin.com/in/afaraldo/

github.com/afaraldo

afaraldo.github.io

## **RESUMEN**

Soy desarrollador de software Full-Stack especializado en backend, poseo siete años de experiencia en programación. He adquirido un conocimiento y dominio sólidos en diversos lenguajes de programación, tales como Ruby y RubyOnRails, Java y SpringBoot, y Python y Django.

Además, he trabajado con tecnologías frontend como HTML5, CSS3, JS y librerías como Bootstrap y EmberJS. También he trabajado como administrador de sistemas GNU/Linux y como DBA de PostgreSQL. Esta experiencia me ha permitido tener una comprension amplia de todo el proceso de desarrollo de software. Actualmente, estoy especializándome en el Bootcamp MERN Stack de Coding Dojo a través de una beca del MITIC, lo que me permite seguir mejorando mis habilidades y conocimientos en tecnologías como MongoDB, Express, React y Node.js.

Soy apasionado por los desafíos, ya que considero que son una oportunidad para crecer y mejorar. Me gusta resolver problemas y disfruto trabajando en equipo para encontrar soluciones innovadoras y efectivas. Me siento muy motivado por la posibilidad de seguir aprendiendo y aplicando nuevos conocimientos para el desarrollo de software.

### **EXPERIENCIA LABORAL**

# Ssr Backend Developer

2023 - Presente

Lemu es una startup que tiene metas ambiciosas y desafiantes y proyectos muy innovadores. Contribui con la migracion de su stack tecnologico de backend, ayude en la correccion de errores y desarrollo de nuevas funcionalidades.

## Logros obtenidos:

- Migración exitosa del stack tecnológico.
- Aumento de cobertura de tests y calidad.
- Integracion con API de terceros
- Colaboré activamente con las funcionalidades necesarias para la salida a produccion

# Tecnologías usadas:

RoR 7 Google Cloud P

Google Cloud Platform HTML/CSS/JS

Stimulus

PostgreSQL 14

Jira

## **FullStack Developer**

2016 - 2023

Integradevs es una consultora de software con +20 años de experiencia con una muy diversos proyectos y de excelente calidad. Colaboré como desarrollador de software a tiempo completo.

También fui responsable del control y mantenimiento de los servidores web y base de datos. Además realize tareas de DBA como consultas a la DB, desarrollo de mecanismo y recuperación de desastres.

### **Objetivos logrados:**

- Instalación automatizada de entorno de test y producción con Ansible.
- Despliegue de la aplicación a producción para cientos de usuarios concurrentes.
- Aumento de metricas de un sistema distribuido agregando OpenTelemetry

## Tecnologías usadas:

RoR 4

JRuby 9.1

y 9.1 Tom

Tomcat 8.5

PostgreSQL 9

HTML5/CSS3/JQuery

Linux

Ansible

Django

**Integradevs Software Solution** 

### **HABILIDADES**

# Frontend EmberJS

Lemu

HTML/CSS/SASS

# JavaScript

Backend Ruby/Rails

Python/Django

Java/Spring

## Tecnologías

GNU/Linux

PostgreSQL

Ansible

### **EDUCACIÓN**

## Grado en Ingeniería en Informática

TFG, Universidad Nacional de Itapúa, Paraguay.

2011 - Presente

#### Ingeniería en Informática

Estudiante de intercambio ERASMUS MUNDUS, Universidad de Salamanca, Spain.

2014 - 2015

Ingeniería de la Computación Estudiante de intercambio AUGM, Universidade Federal de Sao Carlos, Brazil.



2021 - 2022

Fui programador fullstack a tiempo parcial para un proyecto paralelo propio que inventamos con unos compañeros de la universidad, el cual terminó convirtiéndose en un producto SASS para empresas locales.

# **Objetivos logrados:**

- Creación de un SASS desde cero.
- Salida a producción y uso por parte de clientes.

# Tecnologías usadas:

RoR 6

EmberJS 13

Heroku

Bootstrap 5

PostgreSQL 14

# **PREMIOS**

2014

Freelancer

### **AFICIONES**

CrossFit

Ciclismo

Viajes

Cocina

## **IDIOMAS**

Español (Native)

Inglés (B1/B2)

Portugués (B1/B2)